【裁判字號】    91,易,2717
【裁判日期】    920425
【裁判案由】    贓物
【裁判全文】
台灣台中地方法院刑事判決                        九十一年度易字第二七一七號
    公  訴  人  台灣台中地方法院檢察署檢察官
    被      告  甲○○
右列被告因贓物案件，經檢察官提起公訴（九十一年度偵字第１９２２６號），本院
判決如左：
    主      文
甲○○收受贓物，累犯，處有期徒刑柒月。
    事      實
一、甲○○有多次竊盜前科，最近一次經台灣士林地方法院於民國九十年十月三十一
    日判處有期徒刑八月確定，甫於九十一年六月二日執行完畢，竟仍不知悔悟，明
    知綽號「小廖」之姓名年籍不詳男子所持有之牌照號碼ＴＣＭ─６８６號機車，
    為屬來歷不明之贓物（該機車為乙○○於九十一年九月二十八日六時許在台中市
    ○區○○路與中山路口失竊），竟仍於九十一年九月二十九日晚間九時許，在台
    中市○區○○○街一三五號第一廣場前收受騎用，嗣於同年月三十日凌晨一時三
    十分許，為警在台中市○區○○路與繼光街口查獲。
二、案經台中市警察局第一分局報請台灣台中地方法院檢察署檢察官偵查起訴。
    理      由
一、被告甲○○固坦承於上開時地向「小廖」借用前開機車之事實，惟否認有收受贓
    物之犯行，辯稱「小廖」主動將機車借給其使用，而其跟「小廖」說只借用到晚
    上十二點左右，會在台中市○○街一家便利商店門口交還機車，但還沒有見到「
    小廖」就被警察查獲，其後警察有帶其前往干城車站找尋「小廖」，但找不到他
    ，其確實不知道該機車係他人失竊之贓物云云。
二、惟查被告向綽號「小廖」之人借用之上開機車，係被害人乙○○所有，於九十一
    年九月二十八日六時許，在臺中市○○路與中山路口失竊，業據該被害人之父丙
    ○○於警訊時指述明確，復有贓物認領保管收據及車輛竊盜、車牌失竊資料個別
    查詢報表─查詢車輛認可資料各一件在卷足憑，是該機車確係贓物。而被告於警
    訊及檢察官偵查中與於本院審理時均坦供向「小廖」借得上開機車時，並未取得
    該車之行車執照或來源證件以供辨識該車輛之合法性，且「小廖」之人居無定所
    ，將該車借予被告使用前，告稱該機車係朋友所有，依照被告所陳述之情節，足
    認被告於借用收受之時已經明知該機車係贓物，被告前開辯解，乃屬推諉卸責之
    詞，不足採信，本件事證明確，被告犯行已堪認定。
二、核被告所為，係犯刑法第三百四十九條第一項之收受贓物罪。被告有多次竊盜前
    科，最近一次經台灣士林地方法院於九十年十月三十一日判處有期徒刑八月確定
    ，甫於九十一年六月二日執行完畢，此有台灣高等法院被告全國前案紀錄表在卷
    可參，其於有期徒刑之執行完畢五年以內再犯本件有期徒刑以上之罪，為累犯，
    依刑法第四十七條規定加重其刑。其曾犯有多次竊盜罪前科，有上開紀錄表可稽
    ，品行不良，應從重量刑。爰審酌被告犯罪動機、目的、手段、所生之危害及其
    品行、智識程度與犯後態度等一切情狀，量處有期徒刑七月。
據上論斷，應依刑事訴訟法第二百九十九條第一項前段，刑法第三百四十九條第一項
、第四十七條，罰金罰鍰提高標準條例第一條前段，判決如主文。
中     華     民     國     九十二     年     四     月    二十五     日
                                        法  官     李添興
右正本證明與原本無異。
如不服本判決，應於判決送達後十日內向本院提出上訴狀，上訴於臺灣高等法院臺中
分院( 須附繕本 )。
                                        書記官
中     華     民     國     九十二     年     四     月    二十五     日
附錄本案所犯法條全文
中華民國刑法第三百四十九條
收受贓物者，處三年以下有期徒刑、拘役或五百元以下罰金。
搬運、寄藏、故買贓物或為牙保者，處五年以下有期徒刑、拘役或科或併科一千元以
下罰金。
因贓物變得之財物，以贓物論。


司法院資訊處製作；財團法人民間司法改革基金會備份。
